【裁判字號】    97,簡上,187
【裁判日期】    970829
【裁判案由】    詐欺
【裁判全文】
臺灣屏東地方法院刑事判決             97年度簡上字第187號
上  訴  人
即  被  告  甲○○
上列上訴人因詐欺案件，不服本院97年度簡字第426 號中華民國
97年3 月26日刑事簡易判決（97年度偵字第1309號）提起上訴，
及同署檢察官移送併辦（97年度偵字第15402 號），本院判決如
下：
    主  文
原判決撤銷。
甲○○幫助意圖為自己不法之所有，以詐術使人將本人之物交付
，處有期徒刑月，如易科罰金，以新台幣壹仟元折算壹日。
    事 實 及 理 由
一、本件之犯罪事實、理由及證據除原審判決所附聲請簡易判決
    處刑書及移送併辦意旨書之記載。
二、被告提起上訴意旨以：伊應徵工作時，受自稱「張經理」之
    詐騙始交付帳戶資料，並無幫助詐欺之意思云云。
三、惟查，被告係在高雄後火車站對面之超商交付上開帳戶資料
    等情，業據其供承明白。其若係應徵工作何以未前往該公司
    行號面試，並填寫個人基本資料，卻在超商交付帳戶資料，
    殊有違常情；況應徵工作根本不必提供個人帳戶、提款卡等
    資料，此為一般之常識，被告竟大膽交付，依一般經驗法則
    觀之，顯非為應徵始交付上帳戶資料，已無疑義。又現今無
    論平面或電子媒體一再報導詐欺集團屢以人頭帳號作為詐財
    工具，而一般人本於生活經驗及認識，在客觀上當可預見將
    帳號、提款卡及密碼提供予陌生之第三人，該人可能利用該
    帳號遂行其詐財行為，而被告為成年人，以其知識及社會經
    驗，應可預見「張經理」取得該帳號等資料將持以之作為詐
    欺犯罪之用，被告竟仍提供予他人使用，顯有幫助詐欺之不
    確定故意至明，是被告上開所辯，應無可取，本件事證明確
    ，被告犯行堪予認定，應可認定。被告以上開理由提起上訴
    ，顯無理由，應予駁回。
四、本件原審判決後檢察官又發現如移送併辦之犯罪事實，該部
    分既為原審所不及審酌之事實，且該事實與原判決認定之事
    實復具有想像競合犯之裁判上一罪關係，應為原聲請效力所
    及，本院自應一併審酌，原判決未及審酌此部分之事實，自
    有未洽，爰應由本院將原判決撤銷。
六、茲審酌被告素行、犯罪動機、提供帳號予他人遂行詐騙行為
    ，增加司法機關查緝困難，並助長詐欺集團氣焰，擾亂社會
    秩序，造成被害人財產上之損失，惟其犯後態度等情，仍量
    處有期徒刑3 月，並依資力、地會地位各情，諭知易科罰金
    之折算標準。
七、依刑事訴訟法第455 條之1 第3 項、第369 條第1 項前段、
    第364 條、第299 條第1 項前段，刑法第55條、刑法第339
    條第1 項、第30條第1 項、第2 項、刑法第41條第1項 前段
    ，刑法施行法第1 條之1 ，判決如主文。
中    華    民    國    97    年    8     月    29    日
                     刑事第二庭 審判長  法  官  黃國永
                                        法  官  羅培毓
                                        法  官  蘇碧珠
以上正本證明與原本無異。
不得上訴。
中    華    民    國    97    年    8     月    29    日
                                        書記官  唐淑嫻
附錄本判決論罪之法條：
刑法第339條第1項
意圖為自己或他人不法之所有，以詐術使人將本人或第三人之物
交付者，處5 年以下有期徒刑、拘役或科或併科1,000 元以下罰
金。


司法院資訊處製作；財團法人民間司法改革基金會備份。
